PEDRO MEDINA ROBLES

INGENIERO EN SISTEMAS COMPUTACIONALES

CÉDULA: 13260429

HABILIDADES PROFESIONALES

BACKEND

- PHP (LARAVEL)
- PYTHON
- NODE.JS
- MySQL
- PostgreSQL
- MongoDB

FRONT-END

- ANGULAR
- jQuery
- React.js
- NGRX

Habilidades Técnicas

- GIT
- AZURE DEVOPS
- KANBAN
- SCRUM
- API-REST
- Linux
- Windows

HABILIDADES PERSONALES

- CREATIVO
- ORGANIZADO
- ORIENTADO A RESULTADOS
- TENAZ
- PACIENTE

CONTACTO

9371678906

pedro.medina.ro97@outlook.com Col. Tascoob Calle Río Mezcalapa Manzana 3 Lote 8 CP.86500, H.Cárdenas, Tabasco GitHub; PedroMedina97



Web: https://pedromedina97.github.io/

FORMACIÓN ACADÉMICA

INGENIERÍA EN SISTEMAS COMPUTACIONALES

Universidad del Valle de México | 2016 - 2021

IDIOMAS

Inglés B2 conversacional

CURSOS | CAPACITACIONES **BOOTSTRAP**

PHP

JAVASCRIPT, NODE JS, ANGULAR, JQUERY

PERFIL

Ingeniero en sistemas computacionales con experiencia en desarrollo web full-stack. Me he desempeñado en proyectos del sector, médico, automotríz, agrónomo y financiero, implementando tecnologías como Node.js, Laravel, MongoDB, PostgreSQL, MySQL, Angular, jQuery, Patrones REDUX y tecnologías basadas en Javascript, además de tener conocimientos en otros lenguajes de programación.

EXPERIENCIA

PROGRAMADOR WEB

NTTDATA - CITI | JULIO. 2024 - OCTUBRE. 2024 (Temporal)

Programador web para proyecto temporal con CITI-BANAMEX, como cliente de NTTDATA:

Tecnologías Aplicadas:

Angular, Bootstrap, Node.js, API-REST

Herramientas:

Jira, GIT, SCRUM, KANBAN

DESARROLLADOR WEB

KOUD | Agosto. 2023 - Noviembre. 2024

Programador Web para desarrolladora de software en la que estuve involucrado en diversos proyectos corporativos clientes de KOUD:

Sector Automotríz:

Proyecto con el corporativo Dalton para compra y venta de automóviles: tecnologías:

Angular, Bootstrap, Material Design, JWT, Node.JS, API-REST MongoDB, RXJS. NGRX Sector Agrónomo:

Proyecto para empresa del sector agrónomo de geo-posicionamiento y medición de calidad de cultivos a través de mapas y geojson:

Angular, Bootstrap, JWT, Angular, Node.js, MongoDB, API-REST, Mapbox

Sector Financiero:

Proyecto ERP para empresa arrendadora implementando módulos de CxC, CxP, Tesorería, Facturación, migración de sistema antiguo en PHP LARAVEL a Node.js Tecnologías Aplicadas:

Angular, Materialize.css, JWT, Laravel, PostgreSQL, Node.is, MongoDB, API-REST **Herramientas:**

SCRUM, KANBAN, GIT, AZURE DEVOPS

AUXILIAR DE INGENIERIA DE SOFTWARE

GRUPO IPS | Feb. 2022 - MARZO. 2023

Auxiliar de Ingeniería de software para ERP Interno de un corporativo empresarial del sector petrolero, soporte a usuarios presenciales y remotos: técnologías aplicadas:

Angular, jQuery, Bootstrap, JWT, PHP (LARAVEL), API-REST, MySQL **Herramientas:**

SCRUM KANBAN JIRA GIT VS CODE

LÍDER DE PROYECTO / PROGRAMADOR JR

Xinergia Group | NOVIEMBRE 2019 - ENERO. 2022

Líder técnico de proyecto ERP para gestión de clientes y empresas de la red corporativa del sector salud, mejoras de procesos y migración a tecnología basada en JavaScript.

tecnologías aplicadas:

Angular, Node.js, MongoDB, JWT, API-REST, Pagos, Facturación, Bootstrap, Laravel, MySQL

Herramientas:

SCRUM, KANBAN, MS Project, Git, VS CODE